hu: Otthon és kert > Medence és fürdő > Szaunák: Infravörös szaunák; Hordozható szaunák; Gőzszaunák
de: Heim & Garten > Pool & Spa > Saunen: Infrarotsaunen; Tragbare Saunen; Dampfsaunen
pt-BR: Casa e jardim > Piscina e spa > Saunas: Saunas infravermelhas; Saunas portáteis; Saunas a vapor
ru: Дом и сад > Бассейны и джакузи > Сауны: Инфракрасные сауны; Портативные сауны; Паровые сауны
nb: Hjem og hage > Basseng og spa > Badstuer: Infrarøde badstuer; Mobile badstuer; Dampbadstuer
it: Casa e giardino > Piscine e spa > Saune: Saune a infrarossi; Saune portatili; Saune a vapore
da: Hjem og have > Pool og spa > Saunaer: Infrarøde saunaer; Bærbare saunaer; Dampsaunaer
ro-RO: Casă și grădină > Piscină și spa > Saune: Saune cu infraroșu; Saune portabile; Saune cu aburi
lt-LT: Namai ir sodas > Baseinai ir SPA > Pirtys: Infraraudonųjų spindulių saunos; Nešiojamosios saunos; Garinės saunos
sv: Hem och trädgård > Pool och spa > Bastur: Infraröda bastur; Portabla bastur; Ångbastur
nl: Huis en tuin > Zwembaden en spa's > Sauna's: Infraroodsauna's; Draagbare sauna’s; Stoomsauna’s
pl: Dom i ogród > Baseny i spa > Sauny: Sauny na podczerwień; Sauny przenośne; Sauny parowe
zh-CN: 家居与园艺 > 泳池/水疗 > 桑拿浴房: 红外线桑拿房; 便携式桑拿房; 蒸汽桑拿房
el: Σπίτι & κήπος > Πισίνα & Spa > Σάουνες: Υπέρυθρες σάουνες; Φορητές σάουνες; Ατμόλουτρα
pt-PT: Casa e jardim > Piscina e spa > Saunas: Saunas de infravermelhos; Saunas portáteis; Saunas a vapor
sk-SK: Dom a záhrada > Bazény a vírivky > Sauny: Infračervené sauny; Prenosné sauny; Parné sauny
fr: Maison et jardin > Piscine et spa > Saunas: Saunas infrarouges; Saunas portables; Saunas à vapeur
cs: Dům a zahrada > Bazény a lázně > Sauny: Infračervené sauny; Přenosné sauny; Parní sauny
bg-BG: Дом и градина > Басейн и спа > Сауни: Инфрачервени сауни; Преносими сауни; Парни сауни
fi: Koti ja puutarha > Uima-allas ja spa > Saunat: Infrapunasaunat; Siirrettävät saunat; Höyrysaunat
en: Home & Garden > Pool & Spa > Saunas: Infrared Saunas; Portable Saunas; Steam Saunas
sl-SI: Dom in vrt > Bazeni in kopališča > Savne: Infrardeče savne; Prenosne savne; Parne savne
es: Casa y jardín > Piscina y spa > Saunas: Saunas infrarrojos; Saunas portátiles; Saunas de vapor
zh-TW: 居家和庭園 > 泳池與 SPA > 三溫暖: 紅外線桑拿; 便攜式桑拿; 蒸氣桑拿
ja: ホーム・ガーデン > プール・スパ > サウナ: 赤外線サウナ; ポータブルサウナ; スチームサウナ
th: บ้านและสวน > สระว่ายน้ำและสปา > การอบไอน้ำ: ห้องซาวน่าอินฟราเรด; ห้องซาวน่าแบบพกพา; ห้องซาวน่าไอน้ำ
vi: Nhà và vườn > Bể bơi và spa > Phòng tắm hơi: Phòng xông hơi hồng ngoại; Phòng xông khô di động; Phòng xông ướt
ko: 가정/원예 용품 > 수영장/스파 > 사우나: 적외선 사우나; 이동식 사우나; 스팀 사우나
tr: Ev ve Bahçe > Havuz ve Spa > Saunalar: Kızılötesi Saunalar; Taşınabilir Saunalar; Buhar Saunaları
hr-HR: Dom i vrt > Bazeni i toplice > Saune: Infracrvene saune; Prijenosne saune; Parne saune